【裁判字號】    99,易,750
【裁判日期】    990622
【裁判案由】    竊盜等
【裁判全文】
臺灣臺南地方法院刑事判決               99年度易字第750號
公  訴  人  臺灣臺南地方法院檢察署檢察官
被      告  丁○○
上列被告因竊盜等案件，經檢察官提起公訴（99年度偵字第5193
號），本院判決如下：
    主  文
丁○○犯竊盜罪，處有期徒刑肆月，如易科罰金，以新臺幣壹仟
元折算壹日。扣案之萬能鑰匙壹支沒收。又共同犯竊盜罪，處有
期徒刑陸月，如易科罰金，以新臺幣壹仟元折算壹日。又犯竊盜
未遂罪，處有期徒刑肆月，如易科罰金，以新臺幣壹仟元折算壹
日。扣案之萬能鑰匙壹支沒收。又犯強制未遂罪，貳罪，各處有
期徒刑伍月，如易科罰金，均以新臺幣壹仟元折算壹日。應執行
有期徒刑壹年拾月，如易科罰金，以新臺幣壹仟元折算壹日。扣
案之萬能鑰匙壹支沒收。
    事  實
一、丁○○前因違反肅清煙毒條例等案件，經判處應執行有期徒
    刑15年3月（減刑後），甫於98年9月18日假釋出獄，詎渠猶
    不知悔改，而為下列犯罪行為：
（一）丁○○意圖為自己不法之所有，於99年2月22日或23日20
      時許，在臺南市○區○○○路一段86號國賓影城後方，持
      其所有之自行磨製萬能鑰匙1支竊取乙○○所有，而於同
      月22日17時許，停置於該處之車牌號碼811─HBP號山葉牌
      重型機車1部，得手後，將該機車騎至臺南縣仁德鄉某中
      古機車行，以新台幣（下同）5,000元之價格出售予綽號
      「邦仔」之男子（另案偵查中）。嗣乙○○之母錢麗娟於
      同月24日12時許，前往國賓影城後方，欲取回該機車時，
      始發覺遭竊。
（二）丁○○又與綽號「阿強」之成年男子（另案偵查中），基
      於犯意聯絡，共同意圖為自己不法之所有，於99年3月13
      日15時30分至16時50分之間，在臺南市○區○○路30巷10
      弄17號前，由「阿強」以不詳方式，開啟庚○○所有於同
      日15時30分許，停置於該處之車牌號碼9GJ─689號光陽牌
      重型機車鎖頭，發動後並由丁○○騎乘該車離去，而共同
      竊取庚○○所有之前開機車。得手後，將該機車騎至臺南
      縣仁德鄉前揭中古機車行，以4,000元之價格出售予「邦
      仔」。嗣庚○○於同日16時50分許，前往前開停置機車地
      點，欲取用該機車時，始發覺失竊。
（三）丁○○復意圖為自己不法之所有，於99年3月30日上午10
      時許，在臺南市○區○○路二段102號果菜市場第三棟前
      機車停車場，持其所有之前開自行磨製萬能鑰匙1支，欲
      插入丙○○所有停置在該處之車牌號碼797─HCV號重型機
      車電門鑰匙孔，著手竊取該機車，惟因鑰匙不合尚未發動
      該機車，即為在旁用餐之丙○○發覺，而追出並大呼捉賊
      ，丁○○即棄車奔逃，致其竊盜犯行不遂。
（四）丁○○因竊取797─HCV號重型機車未遂而遭追捕，於同日
      上午10時19分許，奔逃至前開果菜市場第三棟後機車停車
      場時，為期迅速逃逸，竟強行進入由己○○駕駛，正在倒
      車欲離去之車牌號碼D2─7268號自小客車副駕駛座，以脅
      迫方式喝令並無義務予以楊某協助之己○○立即駕車載伊
      逃離現場，惟為己○○所拒，丁○○並將左腳跨入駕駛座
      ，且抓住方向盤，致鄭淑貞倒車時大角度向左轉而撞及停
      置於左後方之他人車輛（毀損部分業經撤回告訴，另為不
      起訴處分），市場管理員黃羌維、尤國珍旋即前往圍捕丁○○，丁○○乃放棄並下車逃離而強制未遂。丁○○下車
      後復奔逃至前開果菜市場第二棟與第三棟間之停車場，強
      行進入甲○○所駕駛正欲離去之車牌號碼4808─XV號自小
      客車副駕駛座，以脅迫方式喝令並無義務予以楊某協助之
      甲○○立即駕車載其逃離現，甲○○拒絕並尖叫，黃羌維
      、尤國珍復適時趕至，合力將丁○○制伏於車內而強制未
      遂。嗣經據報趕至現場之員警逮捕，並扣得丁○○所有供
      行竊所用之自行磨製萬能鑰匙1支。丁○○並於有偵查犯
      罪權限之員警發覺其有前開犯罪事實（一）之犯罪事實前
      ，向員警坦承犯行，自首而接受裁判。
二、案經丁○○自首及臺南市警察局第三分局報請臺灣臺南地方
    法院檢察署檢察官偵查起訴。
    理  由
甲、程序部分
一、按被告之自白非出於強暴、脅迫、利誘、詐欺、疲勞訊問、
    違法羈押或其他不正之方法，且與事實相符者，得為證據。
    刑事訴訟法第156條第1項定有明文。查本件被告於本院審理
    程序時，對於公訴檢察官提出被告於警詢時及偵查中之筆錄
    證據能力均不爭執，亦未抗辯其自白非出於任意性，復查無
    明顯事證足認檢察官及警察機關於製作該等筆錄時，有對被
    告施以法律所禁止之不正方法等情事，應認被告之自白均具
    有任意性，而具有證據能力。
二、次按被告以外之人於審判外之言詞或書面陳述，除法律有規
    定者外，不得作為證據。被告以外之人於審判外之陳述，雖
    不符前四條之規定，而經當事人於審判程序同意作為證據，
    法院審酌該言詞陳述或書面陳述作成時之情況，認為適當者
    ，亦得為證據。當事人、代理人或辯護人於法院調查證據時
    ，知有第159條第1項不得為證據之情形，而未於言詞辯論終
    結前聲明異議者，視為有前項之同意。刑事訴訟法第159 條
    第1項、第159條之5 分別定有明文。經查，證人即乙○○之
    母錢麗娟、庚○○、丙○○、己○○、甲○○、黃羌維、尤
    國珍於警詢時之言詞陳述，均係被告以外之人於審判外所為
    之言詞陳述，核其性質屬傳聞證據，依刑事訴訟法第159 條
    第1 項規定，本不具證據能力。惟查，被告對於前開證人於
    警詢時之筆錄，均表示無意見，亦未於言詞辯論終結前聲明
    異議，本院審酌渠等陳述時之客觀情狀，既無受違法詢問或
    影響證人陳述任意性等不適當之情況發生，其證述內容又與
    本件事實有相當之關聯性，復查無其他情節重大或使證人陳
    述可信度明顯過低之情事，依據前述刑事訴訟法第159條之5
    規定，證人即乙○○之母錢麗娟、庚○○、丙○○、己○○
    、甲○○、黃羌維、尤國珍於警詢時所為之言詞陳述自亦有
    證據能力。
三、又按除顯有不可信之情況外，公務員職務上製作之紀錄文書
    、證明文書亦得為證據，刑事訴訟法第159條之4第1 款定有
    明文。本件卷附車輛協尋電腦輸入單2 件、扣押物品目錄表
    、扣押物品收據為公務員職務上製作之紀錄文書、證明文書
    ，且無顯有不可信之情況存在，依刑事訴訟法第159條之4第
    1款規定，亦有證據能力。
四、末按卷附現場監視器翻拍照片均係以機械方式所留存之影像
    ，而扣案之自行磨製萬能鑰匙1 支，則係被告犯本件竊盜犯
    行所使用之工具，均非依憑人之記憶再加以轉述而得，是以
    上開各物證均非供述證據，殊無傳聞證據排除法則之適用，
    復無證據證明係公務員違背法定程序或經偽造、變造所取得
    ，而上開物證又與本件事實具有相當之關聯性，應認均有證
    據能力。
乙、實體部分
一、訊據被告丁○○，對上揭犯罪事實均供認不諱，核與被害人
    乙○○之母錢麗娟、庚○○、丙○○、己○○、甲○○等人
    指訴之情節相符，又經證人黃羌維、尤國珍二人於警詢中證
    述甚詳，並有車輛協尋電腦輸入單2 件、扣押物品目錄表、
    扣押物品收據、現場監視器翻拍照片等附卷可稽，及被告自
    行磨製之萬能鑰匙1 支扣案可證。從而，本件事證明確，被
    告犯行堪予認定，應依法論科。
二、核被告所為，前開犯罪事實（一）、（二）係犯刑法第320
    條第1項之竊盜罪；前開犯罪事實（三）係犯刑法第320條第
    3項、第1項之竊盜未遂罪；前開犯罪事實（四）均係犯刑法
    第304條第2項、第1項之強制未遂罪（2罪）。被告與成年男
    子「阿強」共犯前開犯罪事實（二）犯行，2 人間有犯意聯
    絡、行為分擔，均為共同正犯。再者，被告已著手於前開犯
    罪事實（三）、（四）犯罪行為之實行而不遂，均為未遂犯
    ，爰各依刑法第25條第2項規定減輕其刑。
        又被告雖主張前開犯罪事實（一）、（二）均係他向警
    自首主動供出案情。經查：證人即承辦本案之臺南市警察局
    第三分局偵查隊偵查佐陳維德於本院證稱當初查獲被告時，
    一分局偵查隊已經知道被告其人並曾去被告家找被告好幾次
    未遇，一分局偵查隊接獲他們通報，就帶資料到他們轄區安
    中派出所瞭解，被告看到一分局偵查隊來時，就坦承前開犯
    罪事實（一）、（二）2 件竊案。一分局偵查隊就是因為有
    監視錄影，所以知道是被告行竊，並到被告家中找被告好幾
    次，他們附在卷內的監視器翻拍照片就是一分局偵查隊在安
    中派出所提供給他們的；並稱「（：問翻拍照片是東安路的
    現場，而國賓影城有無其他翻拍照片？答：）他們拿給我們
    的資料就是這些，．．．」。經本院比對卷附監視錄影翻拍
    照片，其內容均為前開犯罪事實（二）竊案，至於前開犯罪
    事實（一）竊案並無任何監視錄影記錄。換言之，在被告為
    警查獲前，一分局偵查隊已經藉由被告行竊時遭監視器錄下
    之影像，發覺被告前開犯罪事實（二）行竊之事實，並曾去
    被告家找被告多次，故被告此部分並不成立自首。至於前開
    犯罪事實（一）部分，警方並無任何具體懷疑，被告即供承
    犯行，故被告應係在有偵查犯罪權限之員警發覺其有前開犯
    罪事實（一）之犯罪事實前，向員警坦承犯行，自首而接受
    裁判，爰依刑法第62條前段規定減輕其刑。
        被告所犯前開刑法第320 條第1項之竊盜罪（2罪）、刑
    法第320條第3項、第1項之竊盜未遂罪、刑法第304條第2 項
    、第1項之強制未遂罪（2罪），犯意各別，行為亦殊，應分
    論併罰。
        爰審酌被告曾有竊盜犯行（未構成累犯），品行欠佳、
    不以正途取利，竟竊取他人機車販賣而非法牟利、所竊取機
    車之價值尚非甚鉅、恣意進入他人車內，使人行無義務之事
    ，非但侵害他人之意思決定自由，且使他人因驚嚇而心理受
    創，暨被告犯罪後尚能坦承犯行等一切情狀，分別量處如主
    文所示之刑，並定其應執行刑及均諭知易科罰金之折算標準
    示懲。
三、扣案之被告自行磨製萬能鑰匙1 支（即外觀與鑰匙相似，頂
    部呈方形、藍色，身部呈鋸齒狀），係被告所有供本案行竊
    所用之物，業據被告於本院供承在卷，應依刑法第38條第1
    項第2 款規定宣告沒收。至於其餘扣案物品，並無證據足認
    係供本案行竊所用之物，爰不為沒收之諭知，附此敘明。
四、據上論斷，應依刑事訴訟法第299條第1項前段，刑法第28條
    第320條第1項、第3項、第304條第2項、第1項、第25條、第
    62條、第51條第5款、第41條第1項前段、第8項、第38條第1
    項第2款，刑法施行法第1條之1，判決如主文。
本案經檢察官戊○○到庭執行職務。
中    華    民    國    99    年    6     月    22    日
                  刑事第三庭  法  官  鄭文祺
以上正本證明與原本無異。
如不服本判決，應於收受本判決後10日內，向本院提出上訴書狀
，並應敘述具體理由。其未敘述上訴理由者，應於上訴期間屆滿
後20日內向本院補提理由書狀（均須按他造當事人之人數附繕本
）「切勿逕送上級法院」。
                              書記官  張宜柔
中    華    民    國    99    年    6     月    22    日
附錄本案論罪科刑法條全文：
刑法第320條
意圖為自己或第三人不法之所有，而竊取他人之動產者，為竊盜
罪，處5年以下有期徒刑、拘役或5百元以下罰金。
意圖為自己或第三人不法之利益，而竊佔他人之不動產者，依前
項之規定處斷。
前二項之未遂犯罰之。
刑法第304條
以強暴、脅迫使人行無義務之事或妨害人行使權利者，處 3 年
以下有期徒刑、拘役或 3 百元以下罰金。
前項之未遂犯罰之。

司法院資訊處製作；財團法人民間司法改革基金會備份。
